【裁判字號】    90,簡上,63
【裁判日期】    901219
【裁判案由】    違反毒品危害防制條例
【裁判全文】
臺灣基隆地方法院刑事判決                            九十年度簡上字第六三號
    上  訴  人
    即  被  告  甲○○
右上訴人即被告因違反毒品危害防制條例案件，不服本院基隆簡易庭九十年度基簡字
第三九八號，中華民國九十年八月三日第一審簡易判決（聲請案號：臺灣基隆地方法
院檢察署九十年度毒偵字第七二二號），提起上訴，本院合議庭判決如左：
    主  文
上訴駁回。
    事實及理由
一、本案經本院審理結果，認原審簡易判決以上訴人即被告係犯毒品危害防制條例第
    十一條第二項之罪，判處上訴人有期徒刑四月，如易科罰金以三百元折算一日，
    其認事用法及量刑均無不當，應予維持，並引用原審簡易判決書所記載之事實、
    證據及理由。
二、上訴人即被告甲○○之上訴意旨雖辯稱：伊於九十年二月間因感冒服食成藥，以
    致驗尿結果呈現安非他命陽性反應云云。經查：
  (一)被告於九十年三月十六日至醫院所領Ａｍｏｘｉｃｌｌｉｎ、Ｔｉｎｔｅｎ、
      Ｗｅａｎ三種藥品不含可待因成份，故服用後於尿液中應不含檢驗出可待因，
      此有行政院衛生署基隆醫院九十年五月十六日九十基醫藥字第二六五六號及所
      附藥品說明仿單可證。
  (二)被告為警採取之尿液經台灣檢驗科技股份有限公司以酵素免疫分析法初步檢驗
      ，再以精密之氣相層析質譜儀法確認結果，發現呈可待因陽性反應，有該公司
      九十年三月二十六日ＣＺ00000000000號濫用藥物尿液檢驗報告一
      紙足憑；而經本院再將被告於警局採取之二瓶尿液送法務部調查局以氣相層析
      質譜儀法檢驗結果，送驗尿液二瓶均為可待因陽性反應，有法務部調查局九十
      年七月二十四日（90）陸（一）字第90043878號檢驗通知書可稽。查氣相層析
      質譜儀乃目前就藥物篩檢結果必須進一步確認時所最常採用之確認方法，因此
      在良好的操作條件之下，以氣相層析質譜儀作藥物及其代謝物之定性及定量分
      析，幾乎不會有偽陽性反應，是上開檢驗報告應可採認。再可待因經吸收後，
      有一部分直接由尿液排出，一部分被代謝為嗎啡再排出，依據一份國人的可待
      因代謝研究報告：受測者共十八人次，皆為非毒癮者之成人，而測量儀器能測
      到可待因或嗎啡的最低濃度為５０ｎｇ／ｍｌ的情況下，令受測者分別服用十
      毫克、二十毫克、四十毫克的可待因，結果發現不論服用劑量為何，受測者在
      服用一個小時後所採集的尿液檢體皆可測得可待因及嗎啡成分，服用十毫克者
      ，９０～１０２小時後採集尿液檢體即無可待因反應，服用二十毫克者，８４
      ～１０８小時後採集尿液檢體即無可待因反應，服用四十毫克者，１０８～１
      １４小時後採集尿液檢體即無可待因反應等情，有行政院國軍退除役官兵輔導
      委員會臺北榮民總醫院九十年七月二日（九十）北總內字第二六八○二號函可
      參，足證被告於九十年三月十七日下午三時四十五分許為警採尿前一一四小時
      內之某時確有施用第二級毒品可待因之行為，至為灼然。
  (三)又被告前因二次施用第二級毒品，經裁定送勒戒處所觀察、勒戒後，均認無繼
      續施用毒品之傾向，經臺灣基隆地方法院檢察署檢察官為不起訴處分，有不起
      訴處分書及臺灣基隆地方法院檢察署刑案資料查註紀錄表在卷足憑，本件事證
      明確，被告犯行洵堪認定。
三、查被告非法施用第二級毒品安非他命，原審簡易判決依刑事訴訟法第四百四十九
    條第一項前段、毒品危害防制條例第十條第二項、第二十條第三項前段（原審漏
    載前段）、刑法第十一條前段、第四十一條第一項前段（原審漏載前段）、罰金
    罰鍰提高標準條例第二條之規定，判處被告有期徒刑四月，併諭知易科罰金之折
    算標準，其認事用法並無違誤，量刑亦屬恰當，應予維持，上訴人上訴否認犯罪
    ，指摘原審簡易判決不當，為無理由，應予駁回。
據上論斷，應依刑事訴訟法第四百五十五條之一第三項、第三百七十三條、第三百六
十八條，判決如主文。
本案經檢察官林明志到庭執行職務。
中      華      民      國    九十      年      十二    月    十九      日
                                  臺灣基隆地方法院刑事第三庭
                                      審判長法  官    林火炎
                                            法  官    齊  潔
                                            法  官    何怡
右正本證明與原本無異。
本件判決不得上訴。
                                            書記官    湯惠芳
中      華      民      國    九十      年      十二    月    二十六    日


司法院資訊處製作；財團法人民間司法改革基金會備份。
